臺灣臺南地方法院刑事判決
111年度金訴字第254號
公  訴  人  臺灣臺南地方檢察署檢察官
被      告  黃俊發



上列被告因洗錢防制法等案件，經檢察官提起公訴（110年度偵
字第20342、22368、24419、25137、25409、26244號、111年度
偵字第1555、2430、3399、3404號）及移送併辦（111年度偵字
第6418號），本院依簡式審判程序判決如下：
    主  文
黃俊發幫助犯洗錢防制法第十四條第一項之洗錢罪，處有期徒刑
伍月，併科罰金新臺幣參萬元，罰金如易服勞役，以新臺幣壹仟
元折算壹日。
    事實及理由
一、本件犯罪事實、證據除增列被告黃俊發於本院審理中之自白
    外，均引用起訴書及移送併案意旨書之記載（如附件1、2）
    。
二、本件係經被告有罪之陳述，而經本院裁定以簡式審判程序加
    以審理，依據刑事訴訟法第273條之2規定排除嚴格證據調查
    ；並依同法第310條之2準用第454條之規定製作略式判決書
    ，先予敘明。
三、按刑法第30條之幫助犯，係以行為人主觀上有幫助故意，客
    觀上有幫助行為，即對於犯罪與正犯有共同認識, 而以幫助
    意思，對於正犯資以助力，但未參與實行犯罪之行為者而言
    。幫助犯之故意，除需有認識其行為足以幫助他人實現故意
    不法構成要件之「幫助故意」外，尚需具備幫助他人實現該
    特定不法構成要件之「幫助既遂故意」，惟行為人只要概略
    認識該特定犯罪之不法內涵即可，無庸完全瞭解正犯行為之
    細節或具體內容。此即學理上所謂幫助犯之「雙重故意」。
    金融帳戶乃個人理財工具，依我國申設帳戶現實狀況，申設
　　金融帳戶並無任何特殊限制，且可於不同之金融機構申請多
　　數帳戶使用，是依一般人之社會通念，若見他人不以自己名
　　義申請帳戶，反而收購或借用別人之金融帳戶以供使用，並
　　要求提供提款卡及告知密碼，則金融帳戶提供者主觀上如認
　　識該帳戶可能作為收受、提領特定犯罪所得使用，他人提領
　　後會產生遮斷資金流動軌跡以逃避國家追訴、處罰之效果，
　　仍基於幫助之犯意而提供該帳戶之提款卡及密碼，則應論以
    幫助犯一般洗錢罪（最高法院刑事大法庭108年度台上大字
    第3101號刑事裁定意旨參照）。核被告所為，係犯刑法第30
    條第1項前段、第339條第1項之幫助詐欺取財罪，及刑法第3
    0條第1項前段、洗錢防制法第14條第1項之幫助洗錢罪。又
    被告以1交付金融帳戶帳號、密碼行為，致告訴人李冠成、
    王馨霈、曹偉麟、許祈暄、鄭禮倫、謝椏涵、羅亭遠、蕭婉
    禎、張心妍、李柏漢、林維玲、林子傑、楊慈華、蔡淑娟、
    林冠丞、黃馨儀、被害人林琮鎧受騙，匯款至上揭帳戶，觸
    犯17個幫助詐欺取財罪，同時亦均幫助詐騙集團藉由指派車
    手提領前述帳戶內之款項而掩飾、隱匿犯罪所得之去向及所
    在，係以1個行為幫助詐欺取財及洗錢之犯行，為想像競合
    犯，應依刑法第55條之規定，從一重之幫助洗錢罪處斷。被
    告幫助犯洗錢防制法第14條第1項之洗錢罪，且於審判中自
    白犯罪，應依同法第16條第2項規定減輕其刑；又被告以幫
    助他人犯罪之意思而參與犯罪構成要件以外之行為，為一般
    洗錢罪之幫助犯，依刑法第30條第2項之規定，按正犯之刑
    度減輕其刑，並依法遞減之。爰審酌被告任意將個人帳戶網
    路帳號及密碼交予他人使用，不顧可能遭他人用以作為犯罪
    工具，逃避犯罪之查緝，嚴重破壞社會治安，助長犯罪歪風
    ，並增加追緝犯罪及告訴人尋求救濟之困難，兼衡其素行、
    自述學經歷及家庭狀況、尚未與告訴人、被害人達成民事和
    解賠償損害及被告犯後態度等一切情狀，量處如主文所示之
    刑，並就罰金如易服勞役諭知折算標準。至被告所犯之罪雖
    不得易科罰金，然依刑法第41條第3項之規定，仍得聲請易
    服社會勞動，併予指明。末查，被告僅構成幫助洗錢罪，未
    實際參與移轉、變更、掩飾或隱匿特定犯罪所得之財物之正
    犯行為，亦不曾收受、取得、持有、使用該等財物或財產上
    利益，自無由依洗錢防制法第18條第1項前段規定諭知沒收
    ；且因本件尚無積極證據足證被告為上開犯行已獲有款項、
    報酬或其他利得，不能逕認被告有何犯罪所得，亦無從宣告
    沒收，附此敘明。
四、臺灣臺南地方檢察署檢察官移送併辦（111年度偵字第6418
    號）之事實與上揭論罪科刑之事實有想像競合之裁判上一罪
    關係，本院自應併予審理，併此敘明。　　
據上論斷，依刑事訴訟法第299條第1項前段、第273條之1第1項
、第284條之1、第310條之2，洗錢防制法第14條第1項、第16條
第2項，刑法第11條、第30條第1項前段、第2項、第339條第1項
、第55條、第42條第3項前段，刑法施行法第1條之1，判決如主
文。
本案經檢察官黃莉琄提起公訴及移送併辦，檢察官謝欣如到庭執
行職務。
中　　華　　民　　國　　111 　年　　6 　　月　　29　　日
　　　　　　　　　刑事第五庭    法　官　鍾邦久
以上正本證明與原本無異。
如不服本判決應於收受本判後20日內向本院提出上訴書狀，並應
敘述具體理由。其未敘述上訴理由者，應於上訴期間屆滿後20日
內向本院補提理由書狀（均須按他造當事人之人數附繕本）「切
勿逕送上級法院」。
  　　　　　　　　　　　　　　　書記官　黃憶筑
中　　華　　民　　國　　111 　年　　6 　　月　　29　　日
附錄本案論罪科刑法條全文：
中華民國刑法第30條：
（幫助犯及其處罰）
幫助他人實行犯罪行為者，為幫助犯。雖他人不知幫助之情者，
亦同。
幫助犯之處罰，得按正犯之刑減輕之。

中華民國刑法第339條：
（普通詐欺罪）
意圖為自己或第三人不法之所有，以詐術使人將本人或第三人之
物交付者，處 5 年以下有期徒刑、拘役或科或併科 50 萬元以
下罰金。
以前項方法得財產上不法之利益或使第三人得之者，亦同。
前二項之未遂犯罰之。

洗錢防制法第2條：
本法所稱洗錢，指下列行為：
一、意圖掩飾或隱匿特定犯罪所得來源，或使他人逃避刑事追訴
    ，而移轉或變更特定犯罪所得。
二、掩飾或隱匿特定犯罪所得之本質、來源、去向、所在、所有
    權、處分權或其他權益者。
三、收受、持有或使用他人之特定犯罪所得。
　　
洗錢防制法第14條：
有第二條各款所列洗錢行為者，處 7 年以下有期徒刑，併科新
臺幣 5 百萬元以下罰金。
前項之未遂犯罰之。
前二項情形，不得科以超過其特定犯罪所定最重本刑之刑。
附件1：
臺灣臺南地方檢察署檢察官起訴書
                                    110年度偵字第20342號
                                    110年度偵字第22368號
                                    110年度偵字第24419號
                                    110年度偵字第25137號
                                    110年度偵字第25409號
                                    110年度偵字第26244號
                                     111年度偵字第1555號
                                     111年度偵字第2430號
                                     111年度偵字第3404號
                                     111年度偵字第3399號
　　被　　　告　黃俊發　

   選任辯護人   李孟哲律師
上列被告因違反洗錢防制法等案件，業經偵查終結，認應提起公
訴，茲將犯罪事實及證據並所犯法條分敘如下：
　　　　犯罪事實
一、黃俊發可預見將金融帳戶交付他人使用，恐為不法者充作詐
　　騙被害人匯入款項之犯罪工具，並藉以逃避追查，竟仍基於
    縱有人利用其交付之帳戶資料作為實施詐欺取財犯行之犯罪
    工具，亦不違背其本意之幫助洗錢及幫助詐欺取財犯意，於
    民國110年6月27日前某時，將其向華南商業銀行申設之帳號
    000-000000000000號帳戶（下稱本件華南銀行帳戶）之網路
    帳號及密碼，提供予真實姓名、年籍不詳之詐騙集團成員，
    而容任該成員及其所屬之詐騙集團持以犯罪。嗣該集團取得
    上開華南銀行帳戶資料後，即意圖為自己不法之所有，共同
    基於詐欺取財之犯意聯絡，於附表所示之時間，以附表所示
    之手法，對李冠成、王馨霈、曹偉麟、許祈暄、鄭禮倫、謝
    椏涵、羅亭遠、蕭婉禎、張心妍、李柏漢、林維玲、林子傑
    、楊慈華、蔡淑娟、林冠丞、林琮鎧實施詐欺，致渠等陷於
    錯誤，分別於附表所示之時間，依指示匯款至上開華南銀行
    帳戶。嗣渠等察覺受騙，報警處理。
二、案經李冠成、王馨霈、曹偉麟、許祈暄、鄭禮倫、謝椏涵、
    羅亭遠、蕭婉禎、張心妍、李柏漢、林維玲、林子傑、楊慈
    華、蔡淑娟、林冠丞、林琮鎧分別訴由臺南市政府警察局第
    三分局、雲林縣警察局臺西分局、臺北市政府警察局內湖分
    局、新北市政府警察局板橋分局、桃園市政府警察局蘆竹分
    局、基隆市警察局第四分局、高雄市政府警察局苓雅分局、
    鳳山分局、嘉義縣警察局民雄分局、中埔分局報告偵辦。
　　　　證據並所犯法條
一、證據清單
編號 證  據  名  稱 待  證  事  項 1 被告黃俊發之供述 坦承系爭華南銀行帳戶為其所申辦，並於110年6月底，將該帳戶之網路銀行之密碼告知不詳年籍之人。 2 告訴人李冠成、王馨霈、曹偉麟、許祈暄、鄭禮倫、謝椏涵、羅亭遠、蕭婉禎、張心妍、李柏漢、林維玲、林子傑、楊慈華、蔡淑娟、林冠丞、被害人林琮鎧於警詢之指述 告訴人、被害人等人於上揭時間因遭詐欺，而分別依指示匯款至本件華南銀行帳戶之事實。 3 (1)本件華南銀行開戶資料、交易明細表1份 (2)告訴人李冠成、王馨霈、曹偉麟、許祈暄、鄭禮倫、謝椏涵、羅亭遠、蕭婉禎、張心妍、李柏漢、林維玲、林子傑、楊慈華、蔡淑娟、林冠丞、被害人林琮鎧提出之如附表所示證據 告訴人、被害人等人遭詐騙之款項係匯入被告本件華南銀行帳戶。  4 (1)華南商業銀行股份有限公司營清字第1100025504號函及函附之網路銀行客戶約定資料查詢1份 (2)本署公務電話紀錄表1份 被告於110年6月28日臨櫃申請 本件華南銀行帳戶約定轉入帳號：0000000-00000000000000000號之事實。 
二、理由
(一)被告矢口否認涉有詐欺等罪嫌，辯稱：我有2個華南銀行帳戶
    ，分別是本件華南銀行帳戶及華南銀行東台南分行帳號0000000
    00000號，本件華南銀行帳戶於106年開戶之後就沒有再使用
    ，110年6月間想貸款，見到「借錢網」上留的電話，我撥打
    電話詢問利息，認為利息太高，便未借款，嗣自稱「林先生
    」之人打電話來，說若能幫忙轉1筆遊藝場的錢，就能得到現
    金70,000元，我說要考慮一下，對方要求我先提供我的銀行帳
    號密碼給他，我就在電話中告知我華南銀行東台南分行帳號00
    0000000000號的網銀帳號密碼，過2天，對方打電話問我考
    慮如何，我說有風險就拒絕等語。惟查，被告自承本件華南
    銀行帳戶開戶後均未再使用，又被告於110年6月28日前往華
    南銀行臨櫃辦理網路銀行約定轉入帳戶，嗣附表所示被害人
    匯入附表所示金額至本件華南銀行帳戶後，即以網路轉出至
    本件華南銀行帳戶約定轉入帳號：0000000-00000000000000
    000號內，有前開本件華南銀行開戶資料、交易明細表及網
    路銀行客戶約定資料查詢各1份附卷可佐，可見被告之本件
    華南銀行帳戶之提領及轉匯等權限，已在完全在詐欺行為人
    掌控之下無疑，且詐欺行為人就被告本件華南銀行帳戶之網
    路銀行約定帳戶之設定情形瞭若指掌，否則豈可能詐欺贓款
    剛好均轉入被告甫於110年6月28日臨櫃所設定之約定帳戶？
    顯見被告確有交付本件華南銀行帳戶網路帳號及密碼予姓名
    年籍不詳之人，致詐騙集團可利用該帳戶作為匯款或隱匿金
    流使用，堪認被告確有可預見金融帳戶資料提供他人使用，將
    幫助他人實施財產犯罪之不確定故意至明。
(二)被告已年滿44歲，足認係智識正常，具有一定社會經驗之成
    年人，並非年幼無知或與世隔絕而無常識，對上情自不得諉
    為不知，況其前亦因在「借錢網」看到借錢訊息，而將其帳
    戶提款卡及存摺寄給真實姓名不詳之人士，而為本署為不起
    訴處分，有本署108年度偵字第12214號、109年度偵字第165
    88號不起訴處分書在卷可參，被告顯有特別之經驗知悉自稱
    「林先生」之人為詐騙集團成員，竟枉顧其他潛在告訴人等
    遭不法集團持其帳戶實行財產犯罪因而失財之高度風險，恣
    意交付具有專屬性之上揭帳戶資料並提供密碼，使對方於取
    得後得充分自由使用上揭帳戶，亦得作為不法犯罪取得犯罪
    所得之用，被告既預見及此，卻仍決意交付帳戶供對方使用
    ，足認其具有幫助他人為財產犯罪之意思甚明。綜上，被告
    上開所辯顯係卸責之詞，洵無足採，其罪嫌堪予認定。
三、核被告所為，係犯刑法第30條第1項前段、洗錢防制法第2條
    第2款、第14條第1項之幫助洗錢罪嫌及刑法第30條第1項前
    段、第339條第1項幫助詐欺取財罪嫌。又被告一行為觸犯上
    開2罪名，為想像競合犯，請依刑法第55條前段規定，從一
    重之幫助洗錢罪論處。
四、依刑事訴訟法第251條第1項提起公訴。
　  此　致
臺灣臺南地方法院
中　　華　　民　　國　 111　　年　　3 　　月　　9 　　日
                              檢察官  黃  莉  琄
本件證明與原本無異
中　　華　　民　　國　 111　　年　　3 　　月　　10　　日
                              書記官  邱  鵬  璇
附表
編號 告訴人 詐騙時間(民國) 詐騙手法 匯款時間 金 額 (新臺幣:元) 告訴人、被害人受騙之證據 1 李冠成 110年3月28日起至同年7月1日 刊登不實之博弈廣告於Facebook網站，適有告訴人李冠成瀏覽該廣告後，致陷於錯誤，而以LINE通訊軟體與暱稱「洪嘯」之人聯絡，而遭佯以介紹至網站投資並可代操，要求匯款 110年7月1日21時3分許 28,000元 高雄市政府警察局三民第二分局鼎金派出所受理詐騙帳戶通報警示簡便格式表1紙 2 王馨霈 110年5月26日至同年7月1日 刊登不實之工作廣告於Facebook網站，適有告訴人王馨霈瀏覽該廣告後，致陷於錯誤而以LINE通訊軟體與暱稱「lily」、「sherry~總導」等人聯絡，而遭佯以要求至公司頁面操作並匯款 110年7月1日20時22分許 30,000元 花蓮縣警察局花蓮分局自強派出所受理詐騙帳戶通報警示簡便格式表1紙 3 曹偉麟 110年6月7日某時 刊登不實之投資廣告於Instagram網站，適有告訴人曹偉麟瀏覽該廣告後，致陷於錯誤而以LINE通訊軟體與不詳暱稱之人聯絡，而遭佯以介紹至網站投資需依指示匯款 110年6月29日13時23分 50,000元 新北市政府警察局土城分局土城派出所受理詐騙帳戶通報警示簡便格式表1紙     110年6月29日13時24分 50,000元      110年7月1日16時50分 100,000元  4 許祈暄 110年7月1日18時 刊登不實之投資廣告於YOUTUBE網站，適有告訴人許祈暄瀏覽該廣告後，致陷於錯誤而以LINE通訊軟體與暱稱「威富娛樂城」之人聯絡，而遭佯以介紹至網站投資需依指示匯款 110年7月1日22時19分 45,000元 宜蘭縣政府警察局宜蘭分局新民派出所受理詐騙帳戶通報警示簡便格式表1紙 5 鄭禮倫 110年7月間某日 刊登不實之投資廣告於不詳網站，適有告訴人 鄭禮倫 瀏覽該廣告後，致陷於錯誤而以LINE通訊軟體與暱稱「投資ITP奶茶」之人聯絡，而遭佯以介紹至網站投資並可代操，要求匯款 110年7月1日20時32分 5,000元 臺中市政府警察局烏日分局龍井分駐所受理詐騙帳戶通報警示簡便格式表1紙 6 謝椏涵 110年6月30日某時 刊登不實之投資廣告於不詳網站，適有告訴人 謝椏涵瀏覽該廣告後，致陷於錯誤而以LINE通訊軟體與暱稱「陳瑄婷」之人聯絡，而遭佯以介紹至網站投資並依指示匯款 110年7月1日18時55分 1,000元 臺中市政府警察局霧峰分局內新派出所受理詐騙帳戶通報警示簡便格式表1紙 7 羅亭遠 110年5月間某日 告訴人羅亭遠透過交友平臺結識LINE暱稱「晞晞」之人，「晞晞」佯稱加入「russell4m」投資平臺進行投資有高額獲利云云，致告訴人羅亭遠陷於錯誤依指示匯款 110年7月1日21時9分 20,000元 網路轉帳明細1紙 8 蕭婉禎 110年7月1日前某時 刊登不實之虛擬貨幣投資廣告於Facebook網站，適有告訴人蕭婉禎瀏覽該廣告後，致陷於錯誤而以LINE通訊軟體與暱稱「柒柒」、「SEVEN吳博」之人聯絡，而遭佯以介紹至網站投資並可代操，要求匯款 110年7月1日21時14分 50,000元 LINE對話紀錄、存款交易明細1紙 9 張心妍 110年6月1日某時 刊登不實之工作廣告於Facebook網站，適有告訴人張心妍瀏覽該廣告後，致陷於錯誤而以LINE通訊軟體與暱稱「Ruyon若芯」、「亞太區陳執行長Vic」等人聯絡，而遭佯以要求至公司頁面操作並匯款 110年7月1日18時1分 100,000元 網路轉帳明細1紙 10 李柏漢 110年6月29日前某日 告訴人李柏漢透過Instagram網站，結識LINE暱稱「仙女下凡」之人，「仙女下凡」佯稱加入「YM交易所」投資平臺進行投資有高額獲利云云，致告訴人李柏漢陷於錯誤依指示匯款 110年7月1日21時41分 22,000元 國泰世華銀行客戶交易明細表 11 林維玲 110年6月3日起至同年7月1日 刊登不實之工作廣告於Facebook網站，適有告訴人林維玲瀏覽該廣告後，致陷於錯誤而以LINE通訊軟體與暱稱「經理Annie」、「王來發0000000000」等人聯絡，而遭佯以介紹至網站投資並依指示匯款 110年6月30日12時6分 630,000元 LINE對話紀錄1份、永豐銀行櫃員機交易明細1紙 12 林子傑 110年6月28日15時許起至同年7月1日 刊登不實之投資廣告於YOUTUBE網站，適有告訴人林子傑瀏覽該廣告後，以LINE通訊軟體與暱稱「rourou」、「珊娜老師(專案老師)」之人聯絡，並傳送訊息向告訴人佯稱：參加投資紓困專案，可獲取高額報酬云云， 致告訴人誤信為真，而依指示匯款 110年7月1日18時20分  20,000元 新北市政府警察局蘆洲分局延平派出所受理詐騙帳戶通報警示簡便格式表、金融機構協助受詐騙民眾通知疑似警示帳戶通報單各1紙 13 楊慈華 110年6月7日起至同年7月1日 刊登不實之投資廣告於Instagram網站，適有告訴人楊慈華瀏覽該廣告後，致陷於錯誤而以LINE通訊軟體與不詳暱稱之人聯絡，而遭佯以介紹至網站投資需依指示匯款 110年7月1日17時35分 7,000元 手機轉帳交易明細1紙     110年7月1日20時36分 23,586元  14 蔡淑娟 110年6月26日12時16分 刊登不實之有關紓困金申請「全民生活」廣告於Facebook網站，適有告訴人蔡淑娟瀏覽該廣告後，致陷於錯誤而以LINE通訊軟體與暱稱「林專員」、「姍娜老師」等人聯絡，而遭佯以要求至「CLIMPUP」博弈網站操作以博弈方式取得紓困金並匯款 110年7月1日19時41分 20,000元 LINE對話紀錄、中國信託銀行櫃員機交易明細各1份 15 林冠丞 110年6月12日起至同年8月5日 刊登不實之投資廣告於Instagram網站，適有告訴人林冠丞瀏覽該廣告後，致陷於錯誤而以LINE通訊軟體與暱稱「官方線上客服人員」、「Youxin執行總監」、「鐘信德」等人聯絡，而遭佯以介紹至網站投資並儲值，要求匯款 110年7月1日12時56分 50,000元 LINE對話紀錄、告訴人申辦之彰化銀行交易明細各1份     110年7月1日12時58分 10,000元  16 林琮鎧(未提出告訴) 110年6月30日起至同年7月10日 刊登不實「CUW網路投資平台」廣告於YOUTUBE網站，適有被害人林琮鎧瀏覽該廣告後，致陷於錯誤而進入上開投資平台依指示請友人曾政逸幫忙匯款投資 110年7月1日22時34分 20,000元 轉帳交易明細1紙 
附件2：
臺灣臺南地方檢察署檢察官移送併辦意旨書
                                     111年度偵字第6418號
　　被　　　告　黃俊發　男　44歲（民國00年0月0日生）
　　　　　　　　　　　  住○○市○○區○○街○段000巷00                         0弄00號　　
　　　　　　　　        國民身分證統一編號：Z000000000號
上列被告因詐欺等案件，經偵查結果，認應移請臺灣臺南地方法
院併案審理，茲將併案意旨敘述如下：
一、犯罪事實：
    黃俊發可預見將金融帳戶交付他人使用，恐為不法者充作詐
    騙被害人匯入款項之犯罪工具，並藉以逃避追查，竟仍基於
    縱有人利用其交付之帳戶資料作為實施詐欺取財犯行之犯罪
    工具，亦不違背其本意之幫助洗錢及幫助詐欺取財犯意，於
    民國110年7月1日前某時，將其向華南商業銀行申設之帳號0
    00-000000000000號帳戶（下稱華南銀行帳戶）之網路帳號
    及密碼，提供予真實姓名、年籍不詳之詐騙集團成員，而容
    任該成員及其所屬之詐騙集團持以犯罪。嗣該集團取得上開
    華南銀行帳戶資料後，即意圖為自己不法之所有，共同基於
    詐欺取財之犯意聯絡，於110年6月22日在網頁張貼投資廣告
    ，適黃馨儀瀏覽後，加入對方提供之名稱「Marco」、「BC
    客服中心」LINE為好友，並與之聯繫，暱稱為「Marco」、
    「BC客服中心」之人向黃馨儀佯稱，可以投資獲取高額獲利
    等語，致黃馨儀信以為真，於110年7月1日23時3分許，依指
    示轉帳新臺幣(下同)2萬元至黃俊發上開華南銀行帳戶。嗣
    黃馨儀察覺有異，報警處理而查悉上情。案經黃馨儀告訴及
    桃園市政府警察局桃園分局報告偵辦。
二、犯罪證據：
   (一)告訴人黃馨儀警詢中之指述。
   (二)告訴人黃馨儀提供之LINE對話紀錄相片、網路存款明細
       各1份。
   (三)被告黃俊發申辦之上開華南銀行之開戶資料及交易明細
       各1份。
三、所犯法條：
    核被告黃俊發所為，係犯刑法第339條第1項、第30條第1項
    之幫助詐欺取財罪嫌、洗錢防制法第14條第1項之洗錢罪嫌
    。
四、併辦理由：
    查被告黃俊發前因同一事實而涉嫌詐欺等案件，經本署檢察
    官以110年度偵字第20342、22368、24419、25137、25409、
    26244號、111年度偵字第1555、2430、3404、3399號提起公
    訴，現由臺灣臺南地方法院(岡股)以111年度金訴字第254號
    審理中，有該案起訴書、本署公務電話紀錄表、本署刑案資
    料查註紀錄表在卷可參。本件被告以同一交付上開帳戶網路
    帳號及密碼之行為，幫助該詐欺集團成員使用該帳戶對不同
    被害人詐欺取財，與上開案件之犯罪事實係一行為侵害數被
    害人法益，核屬想像競合犯之裁判上一罪關係，爰請貴院併
    予審理。
　  此　致
臺灣臺南地方法院
中　　華　　民　　國　 111　　年　　4 　　月　　7 　　日
                              檢察官  黃  莉  琄
本件證明與原本無異
中　　華　　民　　國　 111　　年　　4 　　月　　11　　日
                              書記官  邱  鵬  璇